【裁判字號】    90,抗,288
【裁判日期】    900104
【裁判案由】    聲請再審
【裁判全文】
臺灣高等法院臺中分院刑事裁定                        九十年度抗字第二八八號
    抗  告人即
    再審聲請人  甲○○
右列抗告人因聲請再審案件，不服臺灣彰化地方法院中華民國九十年一月四日裁定（
八十九年度聲再字第四號）提起抗告，本院裁定如左：
      主  文
抗告駁回。
      理  由
一、本件抗告意旨略以：原審法院八十九年度易字第一一四七號毀損等案件，係抗告
    人即再審聲請人甲○○（以下簡稱為聲請人）向彰化縣警察局田中分局報案告訴
    乙○○、丙○○等人涉有詐欺、侵占、毀損等罪嫌，經檢察官多次開庭調查，認
    為乙○○、丙○○有犯毀損罪，才以乙○○、丙○○為被告，向原審法院依法提
    起公訴。該案被告乙○○、丙○○確有上開犯行，聲請人並向原審法院提起附帶
    民事訴訟（即八十九年度附民字第一二五號）請求損害賠償。詎因被告等在原審
    法院作偽證，原審法院對有利聲請人之諸多證據及請求事項亦均不採信，且適用
    法規錯誤，乃對該案被告乙○○、丙○○為無罪之判決，並駁回聲請人損害賠償
    之請求。惟上開判決實違反刑事訴訟法第四百二十一條、四百二十二條、四百八
    十七條、四百九十二條等規定。聲請人體弱年老多病，該案被告乙○○、丙○○
    等人租用聲請人之房屋，不繳租金，且在該處販毒，惡性重大，更進而毀損門鎖
    、傢俱等物，實有詐欺、侵占、毀損等罪無疑。原審法院卻對該案被告乙○○、
    丙○○為無罪之判決，殊有不當。詎聲請人向原審法院依法提起再審該案之聲請
    後，原審法院卻駁回聲請人本件再審之聲請。爰依法提起抗告。
二、惟按：為受判決人之不利益聲請再審，得由管轄法院之檢察官及自訴人為之，但
    自訴人聲請再審者，以有刑事訴訟法第四百二十二條第一款規定之情形為限，此
    於同法第四百二十八條第一項定有明文。經查：本件聲請人係原審法院八十九年
    度易字第一一四七號毀損刑事案件之告訴人，此有原審法院上開刑事案件之判決
    書一件附卷可稽。聲請人既為上開刑事案件之告訴人，如其認為該案有可為受判
    決人之不利益而聲請再審之事由，亦應請由管轄法院之檢察官向原審法院依法提
    出，始為適法。聲請人未此之為，逕向原審法院提出再審之聲請，與上述規定不
    符。原審法院因而依據刑事訴訟法第四百三十三條之規定，裁定駁回聲請人本件
    再審之聲請，依法並無不合。聲請人仍對原審法院上開裁定提起本件抗告，並無
    理由，應予駁回。
三、據上論斷，應依刑事訴訟法第四百十二條，裁定如主文。
中      華      民      國    九十      年      四      月     三十     日
                              臺灣高等法院臺中分院刑事第三庭
                                    審判長法  官  方  艤  駐
                                          法  官  胡  忠  文
                                          法  官  廖  柏  基
右正本證明與原本無異。
不得再抗告。
                                          書記官  柯  孟  伶
中      華      民      國    九十    年      五     月      一        日
                                                                     Ｆ


司法院資訊處製作；財團法人民間司法改革基金會備份。
